# 优惠券相关会计处理

提问人：zhebukexue 时间：2021-12-15 16:56:38
最近遇到这样的问题。
被审计单位对于来购买超过一百元商品的客户发放无门槛五十元现金券，以备下次使用，期限三个月；
我想分录是不是应该
第一次参与活动，购买了 150 元商品
借：银行存款 150
贷：营业收入 100
贷：合同负债 50
客户第二次购买 150 元商品
借：银行存款 100
借：合同负债 50
贷：营业收入 150
这样处理对吗？

回答人：chenyiwei
“无门槛现金券”属于客户额外购买选择权，但其公允价值（单独售价）以及合同总价中分摊到该单项履约义务的金额应该都不是 50 元，因为要考虑到有效期内预计使用率等因素。建议参考新收入准则应用指南中的例题 53 、 54 。